【裁判字號】    97,基小,2287
【裁判日期】    971103
【裁判案由】    清償債務
【裁判全文】
臺灣基隆地方法院小額民事判決        97年度基小字第2287號
原      告  臺灣新光商業銀行股份有限公司
法定代理人  丙○○
原      告  新光行銷股份有限公司
法定代理人  乙○○
共      同
訴訟代理人  甲○○
被      告  丁○○
                    （
上列當事人間請求清償債務事件，本院於中華民國97年10月27日
辯論終結，茲判決如下：
    主  文
被告應給付原告臺灣新光商業銀行股份有限公司新臺幣柒仟捌佰
伍拾陸元及自民國九十五年十月一日起至清償日止按年息百分之
二十計算之利息。
被告應給付原告新光行銷股份有限公司新臺幣貳萬肆仟元及自民
國九十四年十月三十一日起至清償日止按年息百分之二十計算之
利息。
訴訟費用新臺幣壹仟元由被告負擔。
本判決得為假執行。
    事實及理由要領
一、本件原告主張：被告前為向顛峰電信股份有限公司（下稱顛
    峰公司）購買手機，於民國（下同）94年６月16日委由原告
    新光行銷股份有限公司（當時為誠泰行銷股份有限公司─下
    稱誠泰行銷公司─，嗣更名為新光行銷股份有限公司─下稱
    新光行銷公司）向臺灣新光商業銀行股份有限公司（當時為
    誠泰商業銀行股份有限公司─下稱誠泰商銀─，該公司嗣與
    臺灣新光商業銀行股份有限公司─下稱新光商銀─合併，由
    新光商銀概括承受其權利義務）辦理消費性商品貸款，以支
    付價金，向誠泰商銀借款新臺幣（下同）48,000元，約定自
    93年12月31日起至95年12月31日止分24期攤還，於每月之31
    日各支付2,000.元１次，並約定如被告遲延付款逾30日以上
    ，即喪失期限之利益，全部貸款債務視為到期，應一次全部
    清償，並自違約之日起，按年息百分之20計付遲延利息，立
    有「消費性性商品貸款約定書」１件為證。詎被告自94年９
    月30日起，即未再依約付款，迭經催討，均置之不理，依約
    應視為全部到期，應一次全部清償。而因被告遲未付款，原
    告新光行銷公司乃以利害關係人之身分，自94年９月30日起
    至95年８月31日陸續向原告新光商銀代償共計24,144元，依
    民法第0312條之規定，原告新光行銷公司得於清償之限度內
    承受債權人即原告新光商銀之權利；而被告積欠原告新光商
    銀之貸款餘額尚有7,856.元未付，故被告應分別給付原告新
    光商銀7,856.元及自95年10月１日起至清償日止按年息20％
    計算之利息，暨原告新光行銷公司24,000元及自94年10月31
    日起至清償日止按年息20％計算之利息，詎迭經原告催討，
    被告迄今仍置之不理等情，為此依約（消費借貸）提起本件
    訴訟，請求判命被告如數給付。
二、被告則以：渠當初係向顛峰公司購買手機，並未向原告貸款
    （渠沒有仔細看申請書）；惟顛峰公司已倒閉，渠何以尚須
    付款等語，資為抗辯。
三、查原告主張之上開事實，業據提出「誠泰銀行消費性貸款申
    請表」（內含「消費性商品貸款約定書」）、「『消費性貸
    款』債權移轉證明書」及電腦列印之帳單各１件為證，經核
    與其所述相符，且被告亦承認上開「申請表」為渠所出具，
    原告之主張自堪信為真實，亦即被告確有積欠原告如主文所
    示之借款本息未付，依約應負清償之責，從而原告依約訴請
    被告如數給付，自屬正當，應予准許。至被告出具之「誠泰
    銀行消費性貸款申請表」上已明載：「申請人同意委由誠泰
    行銷股份有限公司代為向誠泰商業銀行申請貸款，用以支付
    向特約商（經銷商）購買消費性商品之總價款，……」等語
    句，白紙黑字，至為明確，且經被告簽名其上，被告何能諉
    為不知？故被告抗辯：渠當初係向顛峰公司購買手機，並未
    向原告貸款（渠沒有仔細看申請書）云云，自不可採。又被
    告向顛峰公司購買手機係一法律關係，向誠泰商銀貸款係另
    一法律關係；當事人不同，法律關係亦不同（一為買賣，一
    為消費借貸）；則顛峰公司縱已倒閉，亦係被告與顛峰公司
    間之關係，究不得解免其清償貸款之義務，故被告抗辯：顛
    峰公司已倒閉，渠何以尚須付款云云，亦不可採。
四、訴訟費用（裁判費）1,000.元，依民事訴訟法第78條規定，
    應由敗訴之被告負擔，爰依民事訴訟法第0436條之19第１項
    規定，一併確定其數額如主文第２項所示。
五、本件係適用小額訴訟程序所為被告敗訴之判決，依民事訴訟
    法第0436條之20規定，應依職權宣告假執行，爰依職權宣告
    之。
六、據上論結，本件原告之訴為有理由，依民事訴訟法第78條、
    第0436條之19第１項、第0436條之20，判決如主文。
中    華    民    國    97    年    11    月    3     日
                  基隆簡易法      官  林金發
一、以上正本係照原本作成。
二、如不服本判決，應於本判決送達後20日內向本院提出上訴狀
    ，並繳納上訴裁判費新臺幣1,500.元，上訴於本院合議庭。
三、當事人之上訴，非以判決違背法令為理由不得為之，上訴狀
    應記載上訴理由，表明下列各款事項：
    (一)原判決所違背之法令及其具體內容。
    (二)依訴訟資料可認為原判決有違背法令之具體事實。
中    華    民    國    97    年    11    月    3     日
                          法院書記官  陳錦進


司法院資訊處製作；財團法人民間司法改革基金會備份。
